Minutes et répertoires du notaire Pierre I PICHON, 1484 - 1533 (étude XIX)
Archives nationales
- Minutes de Pierre I PICHON, 1484 - 1533; MC/ET/XIX/66 - MC/ET/XIX/68
  - Minutes (inventaires après décès). 1484 - 1525, MC/ET/XIX/68
    - Inventaire après décès de Guillaume Chambault, juré courtier de soie, dressé à la requête de Jacqueline Dugué, sa veuve, demeurant rue de la Mortellerie, en présence de Denise Dugué, veuve de Colin Cornu, juré courtier de soie, tutrice de Guillaume et Jeanne Chambault, enfants du défunt et de Charlotte Cornu, sa première femme., 20 juillet 1526; MC/ET/XIX/68; 6 f.
      Documents du Minutier central des notaires de Paris, Inventaires après décès, tome I, 1483-1547, catalogue [1532 actes], par Madeleine Jurgens, Paris, Archives nationales, 1982, p. 87, notice n° 219 (instrument de recherche imprimé dématérialisé, certaines notices sont plus détaillées dans la version intégrale accessible en ligne par la rubrique 'Autres instruments de recherche', voir contexte dans le Plan d’orientation général - Notaires de Paris, guides thématiques du Minutier).
    - Inventaire dressé après le décès de feu Guillaume CHAMBAULT, juré courtier de soie à Paris, à la requête de sa veuve Jacqueline DEGAY, en son nom et comme exécutrice du testament ou ordonnance de dernière volonté dudit défunt, et aussi à la requête de Denise DUGUÉ, veuve de feu Colin CORNU, aussi juré courtier de soie à Paris, stipulant en cette partie pour Guillaume CHAMBAULT et Jeanne CHAMBAULT, enfant mineurs dudit défunt Guillaume CHAMBAULT et de feue Charlotte CORNU sa femme, fille dudit feu Colin CORNU et de ladite Denise DUGUÉ, et héritiers seuls et pour le tout dudit défunt. Les biens étant en un hôtel assis rue de la Mortellerie., 20 juillet 1526; MC/ET/XIX/68
    - Inventaire dressé après le décès de feu Michel HURE, marchand tavernier, à la requête de sa veuve Isabeau BOBIERE, demeurant à Paris, et encore d’elle et de Jean HONORÉ, canonnier ordinaire en l’artillerie du Roi, comme exécuteurs du testament ou ordonnance de dernière volonté dudit défunt, et d’icelui Jean HONORÉ, oncle à cause de sa femme et stipulant en cette partie pour les enfants mineurs dudit défunt Jean HURE et de feue Catherine TOUPPEREL jadis sa femme en secondes noces, et en la présence de Catherine HURE, âgée de 20 ans environ, fille d’icelui défunt et de ladite défunte TOUPPEREL. Les biens étant en un hôtel assis rue Saint-Antoine, où pend pour enseigne le Couffin., 15 novembre 1533; MC/ET/XIX/68
    - Inventaire le 12 mars 1533 (n. st.) dressé après le décès de feue Jeanne BARRAULT, à la requête de son veuf Guillaume POIAL, marchand, bourgeois et archer de la ville de Paris, en son nom, et encore de lui et de Jacques BALLANCIER, marchand pâtissier et oublayer, aussi bourgeois de Paris, au nom et comme exécuteurs du testament ou ordonnance de dernière volonté de la défunte, et en la présence de Colette AUDIGUET et de Thomas AUDIGUET son père, marchand tonnelier aussi bourgeois de Paris, stipulant en cette partie pour Michel POIAL, mari de ladite Colette, et aussi en la présence d’Isabeau POIAL, femme de Christophe GAULTIER, absent de Paris, au service du Roi, lesdits Michel et Isabeau POIAL, enfants desdits veuf et défunte et héritiers, chacun pour une moitié, d’icelle défunte., MC/ET/XIX/68